【裁判字號】    97,台上,4298
【裁判日期】    970904
【裁判案由】    強盜
【裁判全文】
最高法院刑事判決            九十七年度台上字第四二九八號
上  訴  人  甲○○
上列上訴人因強盜案件，不服台灣高等法院中華民國九十七年七
月十五日第二審更審判決（九十七年度上更(一)字第三三八號，起
訴案號：台灣桃園地方法院檢察署九十六年度偵字第一三三五二
號），提起上訴，本院判決如下：
    主  文
上訴駁回。
    理  由
按刑事訴訟法第三百七十七條規定：上訴於第三審法院，非以判
決違背法令為理由，不得為之。是提起第三審上訴，應以原判決
違背法令為理由，係屬法定要件。如果上訴理由書狀並未依據卷
內訴訟資料，具體指摘原判決不適用何種法則或如何適用不當，
或所指摘原判決違法情事，顯與法律規定得為第三審上訴理由之
違法情形，不相適合時，均應認其上訴為違背法律上之程式，予
以駁回。本件上訴人甲○○因強盜案件，經第一審判處罪刑後，
第一審法院於民國九十六年十月五日將判決書正本送達，有送達
證書可查。因上訴人羈押於第一審法院所在地之台灣桃園看守所
，自無在途期間可言。其上訴期間，截至同年十月十五日即已屆
滿，其期間之末日又非星期日、紀念日或其他休息日，乃竟遲至
同月十七日始向監所長官提出第二審上訴書狀，有其上訴狀後所
蓋收狀日期章可憑，顯已逾期。原審因認其上訴不合法，依刑事
訴訟法第三百六十七條前段規定，以判決駁回其在第二審之上訴
，經核並無不合。上訴意旨略稱：伊所犯為最輕本刑七年以上有
期徒刑之案件，應有指定辯護人到庭為伊辯護，原審未指定辯護
人，判決已有違法；又伊係在不知情，以及第一審之指定辯護人
未盡責之情況下，才會逾期；第一審法院及原審法院前審亦未發
現有逾期情事，至第三審始行發現，應有補救機會等語。惟查：
第一審法院及原審上訴審疏未注意上訴人提起之第二審上訴業已
逾期，誤其係於法定期間內提起第二審上訴，而由原審上訴審為
駁回上訴人第二審上訴之實體判決，嗣該違誤之第二審判決經本
院前審撤銷發回更審等事實，並不影響於原判決之前揭論斷；又
原審係以上訴人提起第二審上訴逾期，違背法律上之程式，爰不
經言詞辯論為之，自無指定辯護人之問題。上訴意旨執此主張其
第二審上訴為合法云云，尚無可取。其餘上訴意旨則係就其受有
罪之判決作實體上爭辯，並未針對原判決之論斷究竟如何違背法
令而為指摘，均非適法之第三審上訴理由。其上訴違背法律上之
程式，應予駁回。
據上論結，應依刑事訴訟法第三百九十五條前段，判決如主文。
中    華    民    國  九十七  年    九    月    四    日
                      最高法院刑事第十庭
                          審判長法官  邵  燕  玲
                                法官  李  伯  道
                                法官  孫  增  同
                                法官  李  英  勇
                                法官  許  錦  印
      本件正本證明與原本無異
                                      書  記  官
中    華    民    國  九十七  年    九    月    十    日
                                                     Ｒ


司法院資訊處製作；財團法人民間司法改革基金會備份。
